臺灣橋頭地方法院民事判決
111年度橋簡字第44號
                                     111年度橋簡字第45號
原      告  莊迪寧  
            莊凱瑞  
共      同
訴訟代理人  劉祖蔭  
被      告  鄭如宜  

訴訟代理人  蘇奕滔  
上列當事人間請求損害賠償事件，本院於民國111 年5 月24日言
詞辯論終結，判決如下：
    主      文
被告應給付原告莊迪寧新臺幣75,050元，及自民國111年5月25日
起至清償日止，按週年利率百分之5計算之利息。
被告應給付原告莊凱瑞新臺幣161,095元，及自民國111年5月25
日起至清償日止，按週年利率百分之5計算之利息。
原告莊迪寧、莊凱瑞其餘之訴駁回。
訴訟費用由被告負擔3分之1，餘由原告莊迪寧負擔。
訴訟費用由被告負擔3分之1，餘由原告莊凱瑞負擔。
本判決第1項、第2項部分得假執行。但被告如分別以新臺幣75,0
50元、161,095元為原告莊迪寧、莊凱瑞預供擔保，免為假執行
。
    事實及理由
一、按訴狀送達後，原告不得將原訴變更或追加他訴，但擴張或
    減縮應受判決事項之聲明者，不在此限，民事訴訟法第255
    條第1 項第3 款定有明文。本件原告莊迪寧、莊凱瑞起訴時
　　原請求被告應給付被告莊迪寧新臺幣（下同）208,150元、
    應給付原告莊凱瑞406,270元。嗣原告莊迪寧、莊凱瑞於民
    國111年5月24日當庭減縮聲明為：被告應給付原告莊迪寧13
    7,050元、應給付原告莊凱瑞344,428元，及均自111年5月25
    日起至清償日止，按週年利率5％計算之利息，核原告莊迪寧
    、莊凱瑞所為變更，均屬縮減應受判決之聲明，參諸前揭規
    定，應均予准許。
二、原告主張：被告於109 年3 月10日20時9 分許，駕駛車牌號
    碼000-0000號自用小客車，沿高雄市左營區立信路西往東行
    駛至該路段與自由二路交岔路口左轉欲駛入自由二路時，其
    本應注意汽車行經行人穿越道，遇有行人穿越時，無論有無
    交通指揮人員指揮或號誌指示，均應暫停讓行人先行通過，
    而依當時天候晴、夜間有照明、視距良好、柏油路面乾燥、
    無缺陷、無障礙物，並無不能注意之情事，竟疏於注意禮讓
    行走於該交岔口北側行人穿越道上之行人，適原告莊迪寧、
    莊凱瑞由西向東行走於該行人穿越道上，被告見狀閃避不及
    ，其所駕駛之小客車因而撞及原告莊迪寧、莊凱瑞，原告莊
    迪寧因而受有下背和骨盆挫傷、髖部挫傷等傷害，原告莊凱
    瑞因而受有右側頸部、前胸壁、後背及臀部挫傷、右側手肘
    挫傷併擦傷等傷害(下稱系爭事故) 。原告莊迪寧因系爭事
    故所受傷害，在臺支出復健徒手治療費用7,550元，且於返
    美後，仍繼續治療，支出醫療費用49,500元，且因系爭事故
    受傷受有精神上損害80,000元。原告莊凱瑞因系爭事故所受
    傷害，在臺支出復健徒手治療費用13,320元，且於返美後，
    仍繼續治療，支出醫療費用41,108元；因系爭事故所受傷害
    ，自109 年3 月11日自同年4 月11日不能工作，受有不能工
    作損失共110,000元，且因系爭事故受傷受有精神上損害180
    ,000元。為此依侵權行為之法律關係提起本件訴訟，聲明：
    ㈠被告應給付原告莊迪寧137,050元、及自111年5月25日起至
    清償日止，按週年利率5％計算之利息。㈡被告應給付原告莊
    凱瑞344,428元，及自111年5月25日起至清償日止，按週年
    利率5％計算之利息
三、被告則以：被告就兩造發生系爭事故之事實不爭執。對原告
    莊凱瑞在臺所支出之復健徒手治療費用7,550元、原告莊凱
    瑞在臺所支出之復健徒手治療費用13,320元均不爭執。而原
    告莊迪寧、莊凱瑞於返回美國後，所支出之治療費用，爭執
    醫療收據之合理性。且原告莊凱瑞所受傷害應未達到無法工
    作之程度。又原告2人請求之精神慰撫金過高等語，資為抗
    辯。聲明：㈠原告之訴駁回。㈡ 如受不利判決，願供擔保請
    准宣告免為假執行。
四、本院得心證之理由：
  ㈠原告2人主張被告於上揭時、地，駕車過失致其等受傷之事
　  實，為被告所不爭執【見本院111年度橋簡字第44號卷（下
    稱本院44號卷）第88至89頁、本院111年度橋簡字第45號卷
    （下稱本院45號卷））第130至131 頁) ，被告並因系爭事
    故過失致人受傷，經本院刑事庭以110年度交簡字第167 號
    判決處拘役55日確定，此經本院依職權調取上開刑事案件全
    卷核閱無訛，是被告就系爭事故之發生為有過失，且其過失
    與原告2人所受傷害之結果間具有相當因果關係等情，均首
    堪認定。
  ㈡按因故意或過失，不法侵害他人之權利者，負損害賠償責任
    ；不法侵害他人之身體時，對於被害人因此喪失或減少勞動
    能力或增加生活上之需要時，應負損害賠償責任；不法侵害
    他人之身體者，被害人雖非財產上之損害，亦得請求賠償相
    當之金額，民法第184條第1項前段、第193條第1項、第195 
    條第1 項前段分別定有明文。而被告就系爭事故之發生為有
    過失，且被告之過失與原告所受傷害、系爭車輛損壞之結果
    間有相當因果關係，前均敘及，揆諸上開規定，被告就原告
    所受傷害自應負損害賠償責任無疑。茲就原告2人請求賠償
    之項目、金額析述如下：
  ⒈醫療費用部分：
　　原告莊迪寧、莊凱瑞主張其等因本件車禍致支出醫藥費用，
    包括在臺支出之復健徒手治療費用分別為7,550元、13,320
    元，在美支出之物理治療費用分別為49,500元、41,108元（
    分別為美金1,650元、1,370.28元，兩造同意匯率以30元計
    算）等語，被告則以前詞置辯。經查：
  ①在臺之復健徒手治療費用：原告莊迪寧、莊凱瑞主張因系爭
    事故受有傷害，支出復健徒手治療費用7,550元、13,320元
    ，並提出精英診所之藥品明細收據、收據為證（見本院44號
    卷第110至120頁、本院45號卷第146至184頁），且為被告所
    不爭執，其等此部分請求應屬有據。
　②在美之物理治療費用：原告莊迪寧、莊凱瑞又主張其等返美
    後，因上開傷害繼續為物理治療，支出費用分別為49,500元
    、41,108元，並提出醫療收據為證（見本院44號卷第124至1
    26頁、本院45號卷第202至236頁），固為被告所否認，並以
    前詞置辯。然按「當事人已證明受有損害而不能證明其數額
    或證明顯有重大困難者，法院應審酌一切情況，依所
    得心證定其數額」，民事訴訟法第222 條定有明文。原告莊
　　迪寧、莊凱瑞主張因系爭事故發生返美後，仍持續在美就醫
    接受物理治療，致在美有支出醫療費用等語，依原告2人所
    呈傷勢情節以觀，難認無在美繼續進行物理治療必要，且原
    告莊迪寧、莊凱瑞在臺期間前往精英診所進行復健徒手治療
    ，返美後進行物理治療，治療時間並未相隔太久，顯見原告
    2人持續進行相關之復健治療，僅因被告對於其等所舉之費
    用單據形式真正加以否認，致無法舉證因此支出之醫療費用
    為若干，或舉證顯有重大困難，應可認原告莊迪寧、莊凱瑞
    已證明受有此部分（在美就醫）損害而不能證明其數額，本
    院依民事訴訟法第222 條第2 項規定，審酌依據其等提出之
    醫療收據，加總後分別為37,500元、41,108元，並無明顯過
    高浮濫情事，應予准許。至原告莊迪寧主張其在美之物理治
    療費用為49,500元（即美金1650元），惟根據其提出之醫療
    費用收據（見本院44號卷第124至126頁），僅37,500元（即
    美金1,250元），超逾部分，未提出任何醫療單據以資佐證
    ，此部分之請求尚難准許。
　⒉原告莊凱瑞所受有不能工作之損失部分：　
    原告莊迪寧主張其因系爭事故所受傷害，自109年3月11日起
    至同年4月11日間均無法工作，請求薪資損失110,000元，且
    提出請假證明書、在職薪資證明、精英診所診斷證明書為證
    (見本院45號卷第190至194頁)，亦為被告所否認。而參之上
    開精英診所診斷證明書所載，認原告莊凱瑞宜再復健3個月
    。再參考原告莊凱瑞於系爭事故發生後前往高雄市立聯合醫
    院接受急診診療，該院認原告莊凱瑞宜休養2天，有高雄市
    立聯合醫院診斷證明書可證（見警卷第61頁），本院審酌原
    告莊凱瑞所受本件傷害情況，並參上開診斷證明書所載，認
    原告莊凱瑞於系爭事故發生後無法工作之日數應以10日為適
    當，故原告莊凱瑞因系爭事故須休養3日無法工作，得請求
    之不能工作之薪資損失為36,667元（計算式：110,000元×10
    /30≒36,667元，小數點以下四捨五入）。
  ⒊精神慰撫金部分：
    按慰撫金之多寡，應斟酌雙方之身分、地位、資力與加害程
    度，及其他各種情形核定相當之數額，最高法院51年度台上
    字第223號判決意旨可資參照。故慰撫金之金額是否相當，
    自應依實際加害情形與被害人所受之痛苦及雙方之身分、地
    位、經濟狀況等關係決定之。審酌原告莊迪寧在臺期間擔任
    美語補習班之英文教師，每月薪資40,000元（見本院44號卷
    第32頁）、原告莊凱瑞在臺期間擔任美語補習班之總經理，
    每月薪資110,000元（見本院45號卷第192頁）、被告自述為
    護理師、每月薪資約47,000元（見本院45號卷第135至136頁
    ），並有兩造稅務電子閘門財產所得調件明細表在卷可憑。
    本院衡酌原告莊迪寧、莊凱瑞因被告過失行為所受傷勢，身
    心應受有相當之痛苦，兼衡兩造之身分、地位、經濟狀況、
    被告侵權行為態樣及原告所受傷勢等一切情狀，認原告莊迪
    寧、莊凱瑞分別請求80,000元、180,000元之精神慰撫金，
    尚屬過高，應分別以30,000元、70,000元為適當。
  ⒋從而，原告莊迪寧所得請求之金額共為75,050元(計算式：7,
    550+37,500+30,000=75,050)；原告莊凱瑞所得請求之金額
    共為161,095元(計算式：13,320+41,108＋36,667+70,000
　　=161,095)。
五、綜上所述，原告莊迪寧、莊凱瑞依侵權行為之法律關係，請
    求被告給付75,050元、161,095元，及均自111年5月25日起
    至清償日止，按年利率5％計算之利息，為有理由，應予准許
    。逾此範圍之請求，均無理由，應予駁回。
六、本件原告莊迪寧、莊凱瑞勝訴部分係依民事訴訟法第427條
    第2項第11款規定，適用簡易訴訟程序所為被告敗訴之判決
    ，依同法第389條第1項第3款規定，應依職權宣告假執行。
    並依同法第392條第2項規定，依被告聲請宣告被告預供相當
    之擔保，得免為假執行。
七、本件事證已臻明確，兩造其餘攻擊防禦方法及證據，核與判
    決之結果不生影響，爰不一一論列，併此敘明。
八、訴訟費用負擔之依據：民事訴訟法第79條。
中　　華　　民　　國　　111 　年　　6 　　月　　17　　日
                  橋頭簡易庭   法      官  郭育秀
以上正本係照原本作成。
如不服本判決，應於送達後20日內，向本院提出上訴狀並表明上
訴理由，如於本判決宣示後送達前提起上訴者，應於判決送達後
20日內補提上訴理由書（須附繕本）。
中　　華　　民　　國　　111 　年　　6 　　月　　17　　日
      　　　　　　　　　　　　書　記　官  薛如媛